

- michael.fabrie@outlook.com
- ☆ Générargues (30140)
- % https://mic16.github.io/
- MontpellierNîmesAlès
- **Q** 07 87 05 35 24

Langues

Français

Bilingue

Néerlandais

Langue maternelle

Anglais

Bilingue (TOEIC 915/990)

Atouts

Fort esprit d'équipe et autonome

Capacité à travailler seul ou en équipe de développement. Partage de connaissances pour permettre aux autres d'avancer le plus vite possible. Forte familiarité avec les méthodologies agiles et la gestion de projet et d'équipe

Fortes capacités pour le problem solving

Capacité d'analyser, d'identifier et de résoudre des problèmes techniques variés en prenant en compte tous les aspects divers tel que le temps, les ressources disponibles etc. Forte capacité à m'adapter à toute situation, que ce soit au niveau technique ou non pour trouver la meilleure solution au problème

Réseaux sociaux

in @Michael Fabrie

Michael FABRIE

Développeur full-stack

Développeur full-stack avec une expertise avérée dans le développement mobile et web, axé sur la qualité et le respect des délais.

Avec maintenant plus de 3 ans d'expérience en développement mobile et web et un Master issu d'Epitech, je cherche à me challenger continuellement sur de nouveaux projets pour développer mes compétences

Expériences professionnelles

Freelance

Depuis septembre 2023 Michael Fabrie France

Activité en tant que Freelance où j'ai travaillé sur des projets divers et variés :

- Skwad : développement de nouvelles fonctionnalités sur leur application mobile, ainsi que la maintenance de l'app et des bug fix divers et variés
- Camatau : développement d'un nouveau backend en NestJS avec des tests E2E et unitaires, un déploiement avec Docker et l'intégration des tests dans Azure Devops

Lead développeur full-stack

D'octobre 2021 à août 2023 Skwad Montpellier

Lead technique de l'entreprise, j'ai été responsable des prises de décisions d'architecture, de technologies et d'autres décisions importantes pour développer l'application mobile de Skwad :

- Responsable d'une équipe forte de 6 développeurs et 2 designers
- Développement de deux applications mobiles : la première étant faite sur une base de code legacy en Ionic, Node et MySQL et la deuxième étant faite en Flutter, NestJS (avec Typescript) et PostgreSQL (backend déployé avec Docker)
- Responsable de la mise en place des bons process tel qu'un système de PR sur Github, un linter, des tests E2E et du Jira
- Responsable architecture front (Flutter Provider MVVM et custom)

Développeur frontend

D'octobre 2020 à juillet 2021 Camatau Montpellier

Développeur frontend sur l'outil de billetterie en ligne de Camatau.

- Développement de nouvelles fonctionnalités en Angular, HTML, CSS
- Développement d'un lecteur vidéo intégré au site web grâce à une API

Diplômes et Formations

Master Architecte logiciel, développeur d'applications

De septembre 2018 à juillet 2023 Epitech Montpellier Spécialisation en IA et Big Data

Compétences

Expertise technique

Maîtrise de langages, technologies et frameworks divers tel que Flutter, NestJS, NodeJS, PostgreSQL, MySQL, Angular, Docker...

Gestion d'équipe et de projet

Capacité à gérer une équipe technique et expériences divers avec les méthodologies agile scrum